臺灣新北地方法院刑事判決
111年度審交易字第939號
公  訴  人  臺灣新北地方檢察署檢察官
被      告  謝明峰



上列被告因過失傷害案件，經檢察官提起公訴（111年度偵字第2
8785號），於準備程序中，被告就被訴事實為有罪之陳述，經告
以簡式審判程序之旨，並聽取當事人之意見後，本院裁定進行簡
式審判程序，並判決如下：
    主  文
謝明峰犯過失傷害罪，處拘役參拾日，如易科罰金，以新臺幣壹
仟元折算壹日。
　　事實及理由
一、本件犯罪事實及證據，除證據部分補充「被告謝明峰於本院
    準備程序及審理中之自白」外，其餘均引用附件檢察官起訴
    書之記載。
二、論罪：
　㈠核被告所為，係犯刑法第284條前段之過失傷害罪。
　㈡被告於肇事後，在有偵查犯罪職權之機關或公務員發覺前，
    留在現場，並向據報前往現場處理之員警承認為肇事人，而
    接受裁判，有道路交通事故肇事人自首情形紀錄表1份在卷
    可稽（見偵卷第22頁），合於自首之要件，爰依刑法第62條
    前段之規定減輕其刑。
三、爰以行為人之責任為基礎，審酌被告駕駛動力交通工具參與
    道路交通，本應小心謹慎以維護自身及他人之生命身體安全
    ，竟因如起訴書所載之過失，肇致本件車禍事故之發生，致
    告訴人官步仁受有如起訴書所載之傷害，實有不該，惟念其
    犯後坦承犯行，尚有悔意，雖有意與告訴人和解，然因雙方
    就賠償金額未有共識而無法達成和解，兼衡被告之過失程度
    、告訴人所受傷勢程度、告訴人未注意車前狀況為肇事次因
    ，暨被告碩士畢業之智識程度（見被告之個人戶籍資料）、
    自陳目前從事服務業，月收入約新臺幣10萬多元，家中尚有
    母親需要扶養之生活狀況（見本院民國111年10月27日簡式
    審判筆錄第4頁）等一切情狀，量處如主文所示之刑，並諭
    知易科罰金之折算標準。
據上論斷，應依刑事訴訟法第273條之1第1項、第299條第1項前
段、第310條之2、第454條第2項，判決如主文。
本案經檢察官鄭宇提起公訴，檢察官王佑瑜到庭執行職務。
中　　華　　民　　國　　111 　年　　11　　月　　17　　日
　　　　　　　　　刑事第二十三庭  法　官　朱學瑛
上列正本證明與原本無異。
如不服本判決，應於判決送達後20日內敘明上訴理由，向本院提
出上訴狀 (應附繕本) ，上訴於臺灣高等法院。其未敘述上訴理
由者，應於上訴期間屆滿後20日內向本院補提理由書「切勿逕送
上級法院」。
                                  書記官　盧姿妤
中　　華　　民　　國　　111 　年　　11　　月　　17　　日

附錄本案論罪科刑法條全文：
中華民國刑法第284條
因過失傷害人者，處1年以下有期徒刑、拘役或10萬元以下罰金
；致重傷者，處3年以下有期徒刑、拘役或30萬元以下罰金。

附件：
臺灣新北地方檢察署檢察官起訴書
                                    111年度偵字第28785號
　　被　　　告　謝明峰　男　55歲（民國00年0月0日生）
　　　　　　　　　　　　住新北市○○區○○路0段000巷00號
　　　　　　　　　　　　　13樓
　　　　　　　　　　　　國民身分證統一編號：Z000000000號
上列被告因過失傷害案件，業經偵查終結，認應提起公訴，茲將
犯罪事實及證據並所犯法條分敘如下：
　　　　犯罪事實
一、謝明峰於民國110年9月11日19時7分許，駕駛車牌號碼0000-
    00號自用小客車，沿新北市五股區新城六路往新城三路方向
    行駛，行經新城六路與新城八路路口時，本應注意行經設有
    閃光紅燈之路口時，車輛應減速接近，且支線道車應禮讓幹
    道車先行，以避免危險或交通事故之發生，且依當時天候晴
    、夜間有照明、柏油路面乾燥、路面無缺陷、無障礙物、視
    距良好、有閃光號誌、號誌動作正常等並無不能注意之情形
    ，竟疏未注意及此，而未減速接近及未禮讓幹道車先行，即
    貿然駛經上開路口，適有官步仁騎乘車牌號碼000-0000號普
    通重型機車，沿新城八路往新城八路26號方向直行，未注意
    車前狀況即行經上開路口，見狀閃避不及，雙方因而發生碰
    撞，致官步仁受有頭皮鈍傷、左側肩膀挫傷、雙側膝部挫傷
    、雙側膝部開放性傷口及下排左側第一臼齒缺損等身體傷害
    。嗣謝明峰於肇事後，在偵查機關或有偵查犯罪職權之公務
    員尚未發覺犯罪前，即向據報前來處理車禍之警員自首犯行
    ，坦承肇事並表示願意接受裁判訴追。
二、案經官步仁訴由新北市政府警察局蘆洲分局報告偵辦。
　　　　證據並所犯法條
一、證據清單及待證事實：
編號 證據名稱 待證事實 1 被告謝明峰於警詢時及偵查中之供述。 對於上開犯罪事實均坦承不諱。 2 證人即告訴人官步仁於警詢時及偵查中具結後之證述。 證明全部犯罪事實。 3 新北市立聯合醫院110年9月11日乙種診斷證明書1紙、新北市政府交通事件裁決處111年2月14日新北裁鑑字第1115240774號函暨所附之新北市政府車輛行車事故鑑定會新北車鑑字第0000000號鑑定意見書1份、警員111年3月7日職務報告1紙、道路交通事故現場圖1紙、道路交通事故現場圖（手繪）1紙、道路交通事故調查報告表（一）（二）、道路交通事故當事人酒精測定紀錄表1紙、道路交通事故肇事人自首情形紀錄表1紙、案發後警員到場處理現場照片共12張、公路監理電子閘門系統查詢資料共4紙 證明： 1、被告於上開時、地，駕駛上開自用小客車，因未禮讓幹道車先行即貿然駛經上開路口，而過失與告訴人發生碰撞，致其受有上開身體傷害等事實。 2、證明被告於犯罪未發覺前，主動向到場處理之警員坦承為肇事者而自首接受裁判之事實。 
二、核被告所為，係犯刑法第284條前段之過失傷害罪嫌。又被
    告於肇事後，犯罪偵查機關未發覺前，即主動向到場處理之
    警員自承其為肇事者，並願接受裁判，此有道路交通事故肇
    事人自首情形紀錄表1紙在卷可稽，核與自首要件相符，請
    依刑法第62條前段規定斟酌減輕其刑。
三、依刑事訴訟法第251條第1項提起公訴。
　　此　致
臺灣新北地方法院
中　　華　　民　　國　 111　　年　　 7　　月　　25　　日
　　　　　　　　　　　　　　　檢　察　官　鄭  宇